臺灣臺中地方法院民事判決　九十二年度訴字第一二七七號
　　原　　　告　甲○○
　　被　　　告　公園企業有限公司
　　代　表　人　劉招治
　　訴訟代理人　黃振源　律師
右當事人間請求給付租金等事件，經本院於民國九十二年十二月廿九日言詞辯論終結
，判決如左：
    主      文
原告之訴及假執行之聲請均駁回。
訴訟費用由原告負擔。
    事      實
甲、原告方面：
  一、聲明：
      （一）先位聲明：
            １、被告應給付原告新臺幣（下同）六十六萬二千一百三十七元，及自
                起訴狀繕本送達之翌日起至清償日止，按週年利率百分之五計算之
                利息。
            ２、被告應另自民國九十二年五月十八日起至將坐落臺中市○區○○段
                五小段三六之一、三六之七、四０及四０之七等地號土地交還原告
                之日止，於每月十八日按月給付原告五萬元。
            ３、願供擔保請准宣告假執行。
      （二）備位聲明：
            １、被告應給付原告及其他公同共有人六十六萬二千一百三十七元，及
                自起訴狀繕本送達之翌日起至清償日止，按週年利率百分之五計算
                之利息。
            ２、被告應另自九十二年五月十八日起至將坐落臺中市○區○○段五小
                段三六之一、三六之七、四０及四０之七等地號土地交還原告之日
                止，於每月十八日按月給付原告及其他公同共有人五萬元。
            ３、願供擔保請准宣告假執行。
  二、陳述：
      （一）坐落臺中市○區○○段五小段三六之一、三六之七、四０、四０之七等
            地號土地（下稱系爭土地），原為原告之祖母即已故之被繼承人張甘妹
            （九十年十一月二十六日死亡）所有，嗣由被繼承人張甘妹生前以代筆
            遺囑方式指定系爭土地由原告一人單獨繼承，原告並已於九十一年六月
            十八日辦妥繼承登記。
      （二）系爭土地被繼承人張甘妹生前自六十九年四月間起，即出租予被告公司
            於土地上興建建物（建號臺中市○區○○段五小段五七九號）經營「公
            園飯店」使用至今，被告公司並與被繼承人張甘妹約定每月給付張甘妹
            五萬元租金，且系爭土地每年應納之地價稅亦由被告公司負責繳納。系
            爭土地之不動產所有權，既已由原告繼承取得在案，本於被繼承人張甘
            妹生前所立代筆遺囑之真意，被繼承人張甘妹生前與被告間就系爭土地
            所成立之土地租賃關係，亦應隨同系爭土地所有權之移轉而由原告繼承
            取得租賃契約之出租人地位。詎被告公司於被繼承人張甘妹過世後，即
            未再依約給付租金予原告。為此，原告爰本於繼承及租賃之法律關係，
            訴請被告給付自九十一年六月十八日起至九十二年四月十八日止，計十
            個月之租金伍拾萬元，地價稅十六萬二千一百三十七元，合計為六十六
            萬二千一百三十七元及如聲明第一項所示之利息。
      （三）系爭土地目前仍由被告公司繼續占有使用中，原告自得本於租賃關係，
            訴請被告自九十二年五月十八日起，至返還系爭土地於原告之日止，於
            每月十八日按月給付原告租金五萬元。
      （四）如鈞院認為被繼承人張甘妹生前與被告間就系爭土地所成立之租賃契約
            關係並未隨同系爭土地之繼承關係而由原告單獨繼承取得，且屬被繼承
            人張甘妹之全體繼承人所共同繼承取得者，則原告爰為備位聲明所示之
            主張。
  三、對被告抗辯之陳述：被告雖否認與被繼承人張甘妹間存在有前揭租賃關係，並
      舉證人張芬敏、張泳富、劉秀月三人之證言而辯稱係本於無償之使用借貸關係
      而占有使用系爭土地云云。惟查，證人張芬敏係擔任「公園飯店」及「美之旅
      飯店」之會計，協助其母劉招治（即被告代表人）處理帳目營收，不可能不清
      楚帳目；另證人劉秀月證稱：未曾看過流水帳上所記載被繼承人張甘妹生前按
      月領取五萬元款項之情形，亦未曾繕寫「奶（奶）薪資」之類似內容等語。惟
      查，上開流水帳上八十七年八月十四日之「奶奶薪資」內容即為證人劉秀月代
      班時所親筆書寫，足見其所述不實；至證人張泳富雖提出同意書一紙供為被繼
      承人張甘妹生前同意提供系爭土地予被告公司無償使用之證明，然該紙同意書
      係以打字方式為之，並未記載日期，且同意書上所捺印之張甘妹名義指印，模
      糊不清，更經法務部調查局函覆無從鑑定是否為被繼承人張甘妹所捺印，足見
      該紙同意書乃係偽造，自不能採認為真。
  四、證據：提出土地登記謄本、建物登記謄本、流水帳節本、存證信函、臺中市稅
      捐稽徵處地價稅繳款書、台中市稅捐稽徵處函文、臺灣臺中地方法院檢察署檢
      察官不起訴處分書、戶籍謄本、營利事業登記證、死亡證明書，被繼承人張甘
      妹之繼承系統表、同意書、協議書、財政部中區國稅局遺產稅核定通知書、生
      存配偶行使剩餘財產分配請求權計算表、薪資袋、臺中市勞資爭議案件協調會
      記錄（以上均為影本）及遺囑原本一份為出，並聲請訊問證人張素桃、簡惠玉
      。
乙、被告方面：
  一、聲明：原告之訴及假執行之聲請均駁回，如受不利判決，請准供擔保免為假執
      行。
  二、陳述：
      （一）依卷附被繼承人張甘妹生前所書立之同意書內容觀之，被告乃係本於無
            償使用借貸之法律關係占有使用系爭土地，原告所主張被告與張甘妹間
            存在有租賃關係一節，被告予以否認，且依原告所提出之流水帳內容觀
            之，張甘妹生前向被告所領取之款項有八十七年三月十四日二萬一千元
            、八十七年三月十五日四萬二千元、八十七年四月十五日二萬元、八十
            七年四月十六日三萬七千元及一萬三千元、八十七年五月十七日五萬元
            、八十七年六月十六日四萬一千元、八十七年六月十七日四萬八千元及
            五萬元、八十七年七月十四日二萬七千元、八十七年七月十五日三萬八
            千元及五萬元，其中均係記載支出名目為「薪資」，除此之外，另有其
            他「奶醫費」、「餐費」、「買水果」‧‧‧等支出項目之記載，是依
            該流水帳之記載內容，尚不足為原告所稱被告每月曾給付被繼承人張甘
            妹五萬元租金之認定。另原告所舉證人張素桃、簡惠玉所為證詞，與前
            述流水帳之記載內容已有未合，充其量僅能供為被繼承人張甘妹生前有
            自其子張松竹（已故）或媳劉招治、孫或孫媳處取得子女對長輩之供養
            費用之認定，尚不足為被告與被繼承人張甘妹間存在有租賃關係及約定
            由被告負擔地價稅之繳納義務，是原告本於租賃之法律關係，訴請被告
            給付租金及地價稅，於法並非有據。
      （二）退而言之，如鈞院認為被告與被繼承人張甘妹間存在有租賃關係，惟該
            租賃之債權契約，於張甘妹死亡後，依法應由被繼承人張甘妹之全體繼
            承人共同繼承，依原告所提出之財政部臺灣省中區國稅局遺產稅繳清證
            明書所載內容，被繼承人張甘妹之繼承人除原告外，另有訴外人張泳富
            、張素桃、張敏芬、張芬滿、張芬姬、張芬宜、張怡君、張靜芬等人，
            則在分割遺產前，各繼承人就該為繼承標的之租賃契約，應為公同共有
            之關係，原告單獨提起本件訴訟，訴請被告給付上開租金及地價稅，自
            非適格之當事人，其訴亦應駁回。
  三、證據：提出同意書原本一份、並聲請訊問證人張芬敏、劉秀月、張泳富。
丙、本院依職權向財政部臺灣省中區國稅局及勞工保險局分別函查張甘妹八十七年度
    起至八十九年度止之所得扣繳資料及歷年之勞工保險加退保資料各一份到院參辦
    ，並檢附兩造所分別提出之遺囑及同意書原本，送法務部調查局鑑定指印，另依
    職權訊問證人即代筆遺囑之代筆人汪紹銘律師。
    理      由
甲、程序方面：按訴狀送達後，原告不得將原訴變更或追加他訴。但請求之基礎事實
    同一或不甚礙被告之防禦及訴訟之終結者，不在此限。民事訴訟法第二百五十五
    條第一項第二款、第七款定有明文。而所稱之「請求之基礎事實同一」者，係指
    變更或追加之訴與原訴之主要爭點有其共同性，各請求利益之主張在社會生活上
    可認為同一或關連，而就原請求之訴訟及證據資料，於審理繼續進行在相當程度
    範圍內具有同一性或一體性，得期待於後請求之審理予以利用，俾先後兩請求在
    同一程序得加以解決，避免重複審理，進而為統一解決紛爭，且無害於他造當事
    人程序權之保障者即屬之（最高法院九十二年度台抗字第三九四號、九十一年度
    台抗字第六四八號判決意旨參照）。本件原告起訴時原僅為先位聲明所示之主張
    ，嗣於審理中另為備位聲明之追加，被告雖表示不同意，惟因原告請求之基礎事
    實具有同一性，且不甚礙被告之防禦及訴訟之終結，依前揭規定，原告所為備位
    聲明之追加追加，應予准許，合先敘明。
乙、實體部分：
  一、本件原告起訴主張坐落臺中市○區○○段五小段三六之一、三六之七、四０、
      四０之七地號之系爭四筆土地，原為已故之被繼承人張甘妹所有，嗣由被繼承
      人張甘妹生前以代筆遺囑方式指定系爭土地由原告一人單獨繼承，原告並已於
      九十一年六月十八日辦妥繼承登記。系爭土地於被繼承人張甘妹生前自六十九
      年四月間起，即出租予被告公司於土地興建系爭臺中市○區○○段五小段五七
      九號建物，經營「公園飯店」使用至今，被告公司並與被繼承人張甘妹約定每
      月給付租金五萬元，另系爭土地每年應納之地價稅亦由被告公司負責繳納。系
      爭土地之所有權，既已由原告繼承取得，本於被繼承人張甘妹生前所立代筆遺
      囑之真意，被繼承人張甘妹生前與被告間就系爭土地所成立之租賃關係亦應隨
      同系爭土地之繼承關係而由原告取得出租人之地位。詎被告公司於被繼承人張
      甘妹過世後，即未依約給付租金予原告。原告爰本於繼承及租賃之法律關係，
      訴請被告給付自九十一年六月十八日起至九十二年四月十八日止，計十個月之
      租金伍拾萬元、地價稅十六萬二千一百三十七元，合計六十六萬二千一百三十
      七元及如聲明第一項所示之利息。另系爭土地目前仍由被告公司繼續占有使用
      中，原告自得本於租賃關係，訴請被告自九十二年五月十八日起，至返還系爭
      土地於原告之日止，於每月十八日按月給付原告租金五萬元。又如鈞院認為被
      繼承人張甘妹生前與被告間就系爭土地所成立之租賃契約關係，並未隨同系爭
      土地之繼承關係而由原告單獨繼承取得，而應屬被繼承人張甘妹之全體繼承人
      所共同繼承取得出租人之地位，則原告爰為全體公同共有人之利益而為備位聲
      明所示之主張等語。
  二、被告則以依卷附被繼承人張甘妹生前所書立之同意書內容觀之，被告乃係本於
      無償使用借貸之法律關係而占有使用系爭土地，原告所主張被告與被繼承人張
      甘妹間存在有租賃關係一節，被告予以否認，且依原告所提出之流水帳內容觀
      之，被繼承人張甘妹生前向被告所領取之款項並非每月固定為五萬元，且均係
      記載支出名目為「薪資」，除此之外，另有其他「奶醫費」、「餐費」、「買
      水果」‧‧‧等支出項目之記載，是依該流水帳之記載內容，尚不足為原告所
      稱被告曾於每月給付被繼承人張甘妹租金五萬元之認定。至原告所舉證人張素
      桃、簡惠玉所為證詞，與前述流水帳之記載內容已有未合，充其量僅能供為被
      繼承人張甘妹生前曾自其子張松竹（已故）或媳劉招治、孫或孫媳處取得子女
      對長輩之供養費用之認定，尚不足為被告與被繼承人張甘妹間存在有租賃關係
      及約定由被告負擔地價稅之繳納義務之判斷，是原告本於租賃之法律關係，訴
      請被告給付租金及地價稅，於法並非有據。退而言之，如鈞院認為被告與被繼
      承人張甘妹間存在有原告所主張租賃關係，惟租賃關係所表彰之債權契約，於
      被繼承人張甘妹死亡後，依法應由被繼承人張甘妹之全體繼承人共同繼承，而
      依原告所提出財政部臺灣省中區國稅局遺產稅繳清證明書所載內容，被繼承人
      張甘妹之法定繼承人除原告外，另有訴外人張泳富、張素桃、張敏芬、張芬滿
      、張芬姬、張芬宜、張怡君、張靜芬等人，則在分割遺產前，各繼承人就為繼
      承標的之上開租賃契約，應為公同共有之關係，則原告單獨提起本件訴訟，訴
      請被告給付上開租金及地價稅，自非適格之當事人，其訴亦應駁回等語資為抗
      辯。
  三、先位之訴部分：
      （一）經查，坐落臺中市○區○○段五小段三六之一、三六之七、四０、四０
            之七地號之系爭土地，原為被繼承人張甘妹所有，被繼承人張甘妹於九
            十年十一月二十六日過世前將系爭土地之所有權以代筆遺囑方式指定由
            原告一人單獨繼承，原告並於九十一年六月十八日辦畢不動產所有權繼
            承登記一節，有原告所提出之土地登記謄本及代筆遺囑在卷可稽，核與
            代筆遺囑之代筆人即證人汪紹銘律師於本院審理中到庭證述之內容相符
            。次查，系爭土地上坐落有臺中市○區○○段五小段五七九建號建物一
            棟，為被告所有，被告並自六十九年間起即在系爭土地上經營「公園飯
            店」此情，亦有建物登記謄本及營利事業登記證在卷足參，且為兩造所
            不爭執，核屬實在。按出租人於租賃關係存續中死亡，其出租人之地位
            及租賃物所有權，於遺產分割前，固由其繼承人全體承受。惟民法關於
            遺產之分割係採移轉主義，由繼承人全體相互移轉其應繼分，使各繼承
            人就分得之遺產取得單獨所有權，故遺產分割後，除別有約定外，即應
            類推適用民法第四百二十五條第一項規定，租賃契約僅對於分得租賃物
            所有權之繼承人繼續存在（最高法院九十一年度台上字第一０六四號判
            決意旨參照）。是本件爭執重點首在：原告之被繼承人張甘妹生前與被
            告間就系爭土地有無每月租金五萬元之不定期租賃契約關係存在？
      （二）按當事人主張有利於己之事實者，就其事實有舉證之責任，民事訴訟法
            第二百七十七條前段定有明文。次按，稱租賃者，謂當事人約定，一方
            以物租與他方使用收益，他方支付租金之契約，民法第四百二十一條第
            一項亦有規定。而民事訴訟如係由原告主張權利者，應先由原告負舉證
            之責，若原告先不能舉證，以證實自己主張之事實為真實，則被告就其
            抗辯事實即令不能舉證，或其所舉證據尚有疵累，亦應駁回原告之請求
            （最高法院十七年上字第九一七號判例意旨參照）。本件原告本於租賃
            之法律關係訴請被告給付租金及地價稅款，其主張被繼承人張甘妹生前
            與被告間存在有租賃契約一節，既為被告所否認，則原告就兩造間存在
            有其所主張之租賃契約存在之有利事實，應負舉證責任。
      （三）原告雖據提出被告經營公園飯店所製作之流水帳及舉證人張素桃、簡惠
            玉之證詞資供為證。但查：
            １、被告公司原為已故之被繼承人張甘妹之子張松竹（八十六年八月廿
                日死亡）擔任負責人並經營「公園飯店」，八十六年八月廿日張松
                竹死亡後始改由其妻即劉招治繼任為公司負責人，而原告之被繼承
                人張甘妹生前長期住居在「公園飯店」二樓等情，除有原告所提出
                之戶籍謄本及被告公司營利事業登記證影本可資參照外，亦為兩造
                所不爭執，信屬實在。
            ２、按占有他人土地而為使用收益者，其占有性質，或為租賃，或為使
                用借貸，或本於地上權之物權關係，甚或為無權占有，其態樣不一
                ，並非僅有租賃一途。另金錢給付之性質亦屬多端，或因租賃，或
                因買賣，或因贈與，或因其他之法律關係而為交付，非謂一有金錢
                之交付，即得推論所授受金錢之雙方間存在何項法律關係，是當事
                人一方如僅證明有金錢交付之事實，而未能證明當事人間就其所主
                張之租賃法律關係達成意思表示互相一致之情事者，乃不能認其所
                主張之租賃關係存在一節，係屬實在。
            ３、查本件依原告所提出之「公園飯店」流水帳節本內容觀之，已故之
                被繼承人張甘妹生前固有自被告所經營之「公園飯店」日常營收中
                領取一至五萬元不等之款項，然其支出數額並未固定，且支出之項
                目記載為「奶（奶）薪資」，而非「租金」；加以被繼承人張甘妹
                生前除上開記載為「奶薪資」之款項外，另有其他記載為「奶午餐
                」、「奶晚餐」、「奶掛號費」、「奶買水果」、「奶配鑰匙」、
                「奶醫費」、「奶衛生紙」之各項費用支出，足證被告公司因屬家
                族企業之性質，而有公、私帳務管理未予明確劃分之情事。且依本
                院向財政部臺灣省中區國稅局函查所得原告之被繼承人張甘妹八十
                七年至八十九年間之綜合所得稅各類所得資料清單觀之，均無被繼
                承人張甘妹生前每月五萬元之租賃所得收入申報紀錄。揆之前揭說
                明，尚難僅據上開流水帳中有「奶（奶）薪資」之支出記載，即推
                論原告之被繼承人張甘妹與被告間就系爭土地存在有原告所主張之
                每月五萬元租賃關係。
            ４、另按，證人為不可代替之證據方法，如果確係在場聞見待證事實，
                而其證述又非虛偽者，縱令證人與當事人有親屬、親戚或其他利害
                關係，其證言固非不可採信，然證人對於待證事實之陳述，如非親
                自在場聞見，而係耳聞於當事人一方或他人之轉述或告知，亦即所
                謂傳聞證據者，此項證詞缺乏證據力，尚難輕易採信（最高法院九
                十一年度台上字第一五二一號、八十四年度台上字第二二七九號判
                決意旨參照）。查證人張素桃於本院審理中雖到院證稱：「我（指
                證人張素桃）從小就和祖母張甘妹住在一起，她原本是我的姑婆．
                ．．她曾經告訴我因為土地是她的，但是因為給公司用，所以公司
                每個月給她五萬元．．．」。另證人簡惠玉亦證述：「．．．我在
                公園飯店上班，我擔任女中的工作．．．民國八十幾年間，祖母有
                和我說過土地一百多坪，等於是五間店面的價值，一間算壹萬元，
                每個月收公司五萬元的租金並不為過．．．」等語。然查，證人張
                素桃亦另證述：「她（指被繼承人張甘妹）並沒有告訴我這五萬元
                的性質是什麼．．．祖母另外日常生活有支出，她也會和公司拿錢
                ，因為他認為這是她應該得的．．．祖母並沒有和我說過有關地價
                稅的事情．．．後來五萬元不給我祖母，祖母很生氣，但是不給的
                原因是什麼，我不清楚，祖母也沒有和我說過．．．有時候祖母要
                和我爸爸（指張松竹）拿錢時，爸爸還會不高興」，證人簡惠玉亦
                另證稱：「．．．她（指被繼承人張甘妹）平常能不能向公司（指
                被告）請領費用，或地價稅由誰繳納，我不清楚，她後來有沒有繼
                續領到五萬元，什麼原因沒有領到，我不清楚．．．」（均見本院
                九十二年六月十二日言詞辯論筆錄）。是證人張素桃、簡惠玉上開
                所為被告公司交付五萬元之證言內容，均係聽聞自被繼承人張甘妹
                生前單方之言，其二人既未於原告所主張被繼承人張甘妹與被告公
                司原任負責人張松竹或繼任負責人劉招治間就系爭土地達成租賃之
                意思表示合致時親自在場見聞共見，其二人上開證言實係耳聞於當
                事人一方即被繼承人張甘妹所為轉述或告知，核屬傳聞證據，揆之
                前揭說明，證人張素桃、簡惠玉所為上開證言，尚難逕採為有利於
                原告主張之認定。
      （四）末查，本件被告所提出供為其所抗辯占有使用系爭土地係本於無償使用
            借貸關係之同意書，其上因未簽註日期，且所按捺之被繼承人張甘妹名
            義之指印，其指印文模糊不清，尚無從認定確為被繼承人張甘妹生前所
            親自捺印，加以民法第三條規定，有使用文字之必要者，雖得不由本人
            自寫，但必須親自簽名。如以指印、十字或其他符號代簽名者，在文件
            上，須經二人簽名證明，始與簽名生同等之效力。是卷附同意書尚不足
            為被告所辯屬實之認定，然本件原告既未能先行證明其所繼承之系爭土
            地之被繼承人張甘妹生前與被告間就系爭土地確有每月五萬元之租賃契
            約關係存在，則其本於繼承及租賃之法律關係，其先位主張被告應給付
            如先位聲明所示之金額及利息，於法仍非有據。
  四、備位之訴部分：原告先位之訴既經駁回，爰就其所追加之備位之訴審理如下：
      （一）原告提起備位之訴主張：如認系爭租賃關係應由全體繼承人共同繼承而
            為公同共有，則原告爰訴請被告給付原告及其他公同共有人六十六萬二
            千一百三十七元及利息。另應自九十二年五月十八日起至將系爭土地交
            還原告之日止，於每月十八日按月給付原告及其他公同共有人五萬元等
            語。
      （二）按繼承人有數人時，在分割遺產前，各繼承人對於遺產全部為公同共有
            。又公同共有物之處分，及其他之權利行使，除法律或契約另有規定外
            ，應得公同共有人全體之同意。民法第一千一百五十一條及第八百二十
            八條第二項固有明文。惟出租人於租賃關係存續中死亡，其出租人之地
            位及租賃物所有權，於遺產分割前，固由其繼承人全體承受。然民法關
            於遺產之分割係採移轉主義，由繼承人全體相互移轉其應繼分，使各繼
            承人就分得之遺產取得單獨所有權，故遺產分割後，除別有約定外，即
            應類推適用民法第四百二十五條第一項規定，租賃契約僅對於分得租賃
            物所有權之繼承人繼續存在一節，業如前述。
      （三）查系爭土地既已由被繼承人張甘妹生前以代筆遺囑方式，指定由原告一
            人單獨取得系爭土地之所有權，原告並已辦畢系爭土地之單獨繼承登記
            ，則就系爭土地而言，自屬已為該部分遺產之分割。是原告備位主張系
            爭租賃關係為全體繼承人公同共有一節，自非有據。退而言之，縱認原
            告備位聲明所主張系爭租賃關係之出租人地位於被繼承人張甘妹死亡後
            ，歸全體繼承人公同共有，惟被繼承人張甘妹之法定繼承人除原告外，
            尚有訴外人張怡君、張素桃、張泳富、張芬敏、張芬滿、張芬姬、張芬
            宜、張芬靜等人。原告以自己之名義單獨提起本件備位之訴，復並未證
            明已得公同共有之其他繼承人之同意，則其提起本件備位之訴，亦難認
            為當事人適格。加以所述原告並未證明被繼承人張甘妹生前與被告間就
            系爭土地有每月五萬元之不定期租賃契約關係存在，則其本於繼承及租
            賃之法律關係，訴請被告給付屬公同共有性質之全體繼承人如備位聲明
            所示之金額及利息，於法亦非有理。
丙、綜上所述，原告既未證明被繼承人張甘妹生前與被告間就系爭土地存在有每月五
    萬元之租賃契約關係，則被告就其所抗辯占有使用系爭土地係本於無償之使用借
    貸關係一節，縱令不能舉證或所舉證據尚有疵累，亦應駁回原告之請求。是原告
    本於繼承及租賃之法律關係，訴請被告給付如先位或備位聲明所示之金額及利息
    ，於法均非有據，應予駁回。又原告之訴既經駁回，其假執行之聲請，亦失所附
    麗，而應併予駁回。
丁、本件事證已臻明確，兩造其餘攻擊防禦方法與舉證，及就其他遺產繼承所衍生之
    其他紛爭，核與本件判決結果無影響，爰不逐一論述，附此敘明。
戊、據上論結，原告之訴為無理由，依民事訴訟法第七十八條，判決如主文。
中　　　華　　　民　　　國　　九十三　　年　　　一　　　月　　 十二 　　日
                                臺灣臺中地方法院民事第三庭
~B法　　　官　林宗成
右為正本係照原本作成
如不服本判決，應於判決送達後二十日內，向本院提出上訴狀。
中　　　華　　　民　　　國　　九十三　　年　　　一　　　月　　 十二 　　日
~B法院書記官
